# 会计疑问

提问人：Aduit 搬搬运运工工 时间：2021-01-28 13:33:05
陈老师，请问目前新准则下质量保证金需要重分类到合同资产，还是继续通过或有负债处理？

回答人：chenyiwei
这是两回事。
1 、与售出商品的保证性质保相关的预计支出，在确认销售收入时予以计提，借记销售费用，贷记预计负债，后续质保期内需对该项会计估计进行定期复核，必要时进行调整。
2 、质保金作为合同资产，是指合同约定质保期满后才有权收取的尾款。